【裁判字號】    98,易,1098
【裁判日期】    990202
【裁判案由】    竊盜等
【裁判全文】
臺灣苗栗地方法院刑事判決              98年度易字第1098號
公  訴  人  臺灣苗栗地方法院檢察署檢察官
被      告  癸○○
被      告  己○○
上列被告等因竊盜等案件，經檢察官提起公訴（98年度偵字第33
95號、第3744號、第4546號、第4602號），本院以簡式審判程序
審理，判決如下：
    主  文
癸○○犯如附表編號一至五所示之罪，均累犯，各處如附表編號
一至五所示之刑，扣案之一字起子貳支沒收。又共同收受贓物，
累犯，處有期徒刑參月。應執行有期徒刑壹年拾月，扣案之一字
起子貳支沒收。
己○○犯如附表編號二至六所示之罪，均累犯，各處如附表編號
二至六所示之刑。又共同收受贓物，累犯，處有期徒刑參月。應
執行有期徒刑壹年捌月。
    事  實
一、癸○○曾因毒品、竊盜等案件經臺灣苗栗地方法院分別判處
    有期徒刑8 月、7 月、10月、8 月、4 年6 月確定，嗣經減
    刑，並改定應執行刑為5 年9 月，於民國97年3 月30日縮刑
    假釋期滿未經撤銷假釋執行完畢。己○○曾因毒品、竊盜、
    贓物等案件，分別經法院判處有期徒刑6 月、1 年、7 月、
    5 月、10月、10月、1 年2 月確定，嗣經減刑，於97年10月
    18日縮刑假釋期滿未經撤銷假釋執行完畢。
二、癸○○、己○○、庚○○（另行審結）與姓名年籍均不詳、
    綽號「阿國」之男子4 人或基於單獨犯意、或基於共同犯意
    之聯絡，意圖為自己不法之所有，以附表編號一至六所示之
    人員組合，於附表編號一至六所示時間、地點，以附表所示
    之方法，竊取附表之人所有、如附表所示之物，得手後並為
    附表所示之使用或變賣換取現金供己花用。
三、癸○○、己○○、庚○○三人均明知「阿國」所持用之車號
    648-RA號大貨車係贓物，竟基於共同收受贓物之犯意，於98
    年4 月19日凌晨，向「阿國」調借該大貨車為附表編號4之
    竊取鐵板行為，而收受贓物，並將附表編號2 所示之642-
    TZ號車牌懸掛於上開大貨車上使用，以逃避查緝，再利用該
    大貨車，將上開竊得之鐵板，運往附表編號三所示之泉源資
    源回收場變賣。
四、嗣於98年4 月22日下午5 時10分許，癸○○駕駛附表車牌號
    碼2300-JW 號自小客車搭載己○○、庚○○，行經桃園縣楊
    梅鎮○○路時，為警當場查獲；於98年4 月19日下午，為警
    獲報癸○○等人載運附表編號三之鐵板前往泉源資源回收場
    變賣，經調閱監視錄影資料後，循線查獲附表編號一、二、
    之竊盜及上開收受贓物行為；於98年5 月6 日，庚○○經警
    借提至苗栗縣竹南鎮查贓時，向警自白與癸○○、己○○共
    同為附表編號四、五之行為而悉上情。
五、案經乙○○、壬○○、丙○○訴由苗栗縣警察局苗栗分局報
    告臺灣苗栗地方法院檢察署檢察官，戊○○、辛○○、丁○○訴由苗栗縣警察局竹南分局報告臺灣苗栗地方法院檢察署
    檢察官，桃園縣政府警察局楊梅分局報由臺灣桃園地方法院
    檢察署呈請臺灣高等法院檢察署移轉臺灣苗栗地方法院檢察
    署檢察官偵查起訴。
    理  由
一、被告癸○○、己○○對於上述犯罪事實坦承不諱，並有下列
    證據作為佐證：
  (一)附表編號一即2300-JW 號黑色馬自達自小客車竊案：證人即
    共犯庚○○之證述、證人蘇美蓉的證詞、證人蘇美蓉立具之
    贓物認領保管單1 紙、查獲照片1 份、扣案之一字起子（即
    庚○○所稱之T 型扳手）2 支。
  (二)附表編號二村公司642-TZ號車牌竊盜案：證人即共同被告
    被告庚○○的證述、證人甲○○、陳奇能的證詞，及苗栗縣
    警察局車輛協尋電腦輸入單1 份、泉源資源回收場監視錄影
    器翻拍畫面1 份、竊盜現場照片1 份。
  (三)附表編號三茄冬交流道鐵板竊盜案：證人即共同被告庚○○
    之證述、證人壬○○、陳奇能、陳鈺清之證詞，及泉源資源
    回收場監視錄影器翻拍畫面1 份、竊盜現場照片1 份、壬○○所提出之鋼板租借憑單1 份。
  (四)附表編號四、五之堆高機竊盜案：證人即共同被告庚○○之
    證述、證人謝武雄、戊○○、辛○○的證詞，及竊盜現場及
    被告等人置放堆高機地點之照片1 份、辛○○提出所有堆高
    機之證明1 份、戊○○提出所有堆高機之證明1 份。
  (五)附表編號六之消防管竊盜案：證人丁○○、趙守德的證詞、
    丁○○立具之贓物認領保管單1 紙、查獲照片1 份。
  (六)車號648-RA號大貨車之收受贓物案：證人即共同被告庚○○
    之證述、證人丙○○、陳奇能之證詞，及泉源資源回收場監
    視錄影器翻拍畫面1 份。
    是被告癸○○、己○○的自白與犯罪事實相符，被告癸○○
    攜帶兇器竊盜、結夥三人以上攜帶兇器竊盜、結夥三人以上
    竊盜、收受贓物等犯行，被告己○○竊盜、結夥三人以上攜
    帶兇器竊盜、結夥三人以上竊盜、收受贓物等犯行，洵堪認
    定。
二、核被告癸○○所為係犯刑法第321 條第1 項第3 款攜帶兇器
    竊盜罪（附表編號一）、同法第321 條第1 項第3 款、第4
    款之結夥三人以上攜帶兇器竊盜罪（附表編號二、四、五）
    、同法第321 條第1 項第4 款結夥三人以上竊盜罪（附表編
    號三）、第349 條第1 項收受贓物罪；被告己○○所為係犯
    刑法第320 條第1 項竊盜罪（附表編號六）、同法第321 條
    第1 項第3 款、第4 款之結夥三人以上攜帶兇器竊盜罪（附
    表編號二、四、五）、同法第321 條第1 項第4 款結夥三人
    以上竊盜罪（附表編號三）、第349 條第1 項收受贓物罪。
    又被告癸○○所為的附表編號一竊盜犯行與共犯庚○○，被
    告癸○○、己○○、共同正犯庚○○、「阿國」等人所犯的
    附表編號三結夥三人以上竊盜犯行、附表編號四攜帶兇器結
    夥以上三人竊盜犯行，及被告癸○○、己○○、共同正犯庚○○等人所犯附表編號二、五部分之結夥三人以上攜帶兇器
    竊盜及收受贓物犯行，分別具有犯意聯絡與行為分擔，應分
    別論以共同正犯。又被告2 人有犯罪事實欄所載之前科素行
    ，分別於上述日期執行完畢，此有臺灣高等法院被告前案紀
    錄表2 份在卷可佐，是其等2 人於上述有期徒刑執行完畢後
    ，5 年內故意再犯前述有期徒刑以上之罪，均為累犯，均應
    依刑法第47條第1 項規定，加重其刑。又被告癸○○、己○○所犯上述數罪，犯意個別，行為互殊，應各自予以分論併
    罰。爰審酌被告癸○○、己○○年輕力壯竟不思以正途賺取
    金錢，分別為前述加重竊盜、竊盜及收受贓物犯行，實不足
    取。但衡酌其等坦承犯行，足見犯後態度尚佳。復參酌其等
    犯罪動機、目的、手段、所生危害等一切情狀，分別量處其
    等如主文所示之刑，並定其等之應執行刑。又附表編號一扣
    案的一字起子2 支，係共犯庚○○所有供竊取蘇美蓉所有的
    自用小客車使用，基於共犯責任共同之法理，應依刑法第38
    條第1 項第2 款之規定沒收。另被告庚○○部分業已於99年
    1 月12日言詞辯論終結，於99年1 月26日宣判在案，附此敘
    明。
三、應適用之法條：
  (一)刑事訴訟法第284 條之1 、第273 條之1 第1 項、第299 條
    第1 項前段。
  (二)刑法第28條、第320 條第1 項、第321 條第1 項第3 款、第
    4 款、第349 條第1 項、第47條第1 項、第51條第1 項第5
    款、第38條第1項第2款。
  (三)刑法施行法第1 條之1 。
本案經檢察官林俊杰到庭執行職務。
中    華    民    國    99    年    2     月    2     日
                  刑事第一庭  法  官  呂曾達
以上正本證明與原本無異。
如不服本判決，應於判決送達後10日內向本院提出上訴狀（應抄
附繕本），其未敘述上訴理由者，應於上訴期間屆滿後20日內補
提理由書狀於本院，上訴於臺灣高等法院臺中分院。告訴人或被
害人如對於本判決不服者，應具備理由請求檢察官上訴，其上訴
期間之計算係以檢察官收受判決正本之日期為準。
                              書記官  劉容辰
中    華    民    國    99    年    2     月    2     日
附錄法條：
刑法第320 條第1 項：
（普通竊盜罪）
意圖為自己或第三人不法之所有，而竊取他人之動產者，為竊盜
罪，處5  年以下有期徒刑、拘役或 5 百元以下罰金。
刑法第321 條第1 項第3 款、第4 款：
（加重竊盜罪）
犯竊盜罪而有左列情形之一者，處 6 月以上、 5 年以下有期徒
刑：
三、攜帶兇器而犯之者。
四、結夥三人以上而犯之者。
刑法第349條第1 項：
（普通贓物罪）
收受贓物者，處 3 年以下有期徒刑、拘役或 5 百元以下罰金。
搬運、寄藏、故買贓物或為牙保者，處 5 年以下有期徒刑、拘
役或科或併科 1 千元以下罰金。
附表：
┌──┬──┬─────┬──────┬─────┬─────┬─────┬─────┬─────┐
│    │    │          │            │          │          │          │          │          │
│編號│案號│  行為人  │時      間  │地      點│竊盜方法  │被害人與  │贓物去向或│所犯法條、│
│    │    │          │            │          │          │竊得財物  │使用方式  │罪名（均累│
│    │    │          │            │          │          │          │          │犯）、刑度│
│    │    │          │            │          │          │          │          │、沒收    │
├──┼──┼─────┼──────┼─────┼─────┼─────┼─────┼─────┤
│    │98偵│癸○○    │98年4月20日 │新竹縣竹北│由癸○○、│蘇美蓉所有│供己代步之│刑法第321 │
│一  │3395│庚○○（此│上午7時     │市○○路1 │庚○○共同│2300-JW號 │用        │條第1 項第│
│    │    │部分另由臺│            │段25號    │以一字起子│黑色馬自達│          │3 款。共同│
│    │    │灣台北地方│            │          │竊取      │自小客車  │          │犯攜帶兇器│
│    │    │法院檢察署│            │          │          │          │          │竊盜罪。累│
│    │    │檢察官偵查│            │          │          │          │          │犯。處有期│
│    │    │中）      │            │          │          │          │          │徒刑柒月。│
│    │    │          │            │          │          │          │          │扣案之一字│
│    │    │          │            │          │          │          │          │起子貳支沒│
│    │    │          │            │          │          │          │          │收。      │
├──┼──┼─────┼──────┼─────┼─────┼─────┼─────┼─────┤
│    │98偵│癸○○    │98年4月19日 │苗栗縣竹南│由庚○○持│村有限公│將車牌懸掛│刑法第321 │
│ 二 │3744│己○○    │中午12時30分│鎮○○路  │螺絲起子（│司（負責人│於原車牌號│條第1 項第│
│    │    │庚○○    │            │559號前   │未扣案）下│甲○○）所│碼為648-RA│3 款、第4 │
│    │    │          │            │          │手竊取；蔡│有懸掛於64│號之大貨車│款。結夥三│
│    │    │          │            │          │志強、陳明│2-TZ大貨車│上使用    │人以上攜帶│
│    │    │          │            │          │仁二人在車│之車牌二面│          │兇器竊盜罪│
│    │    │          │            │          │上把風、接│          │          │。累犯。處│
│    │    │          │            │          │應        │          │          │有期徒刑柒│
│    │    │          │            │          │          │          │          │月。      │
├──┤    ├─────┼──────┼─────┼─────┼─────┼─────┼─────┤
│    │    │癸○○    │98年4月19日 │國道3號高 │癸○○、陳│康翔工程有│98年4月19 │刑法第321 │
│ 三 │    │己○○    │凌晨1時30分 │速公路新竹│明仁與陳柏│限公司（負│日中午，由│條第4 款。│
│    │    │庚○○    │            │茄冬交流道│宇三人以滾│責人壬○○│癸○○、陳│結夥三人以│
│    │    │阿國      │            │附近工地  │輪搬運，並│）所有、重│明仁、陳柏│上竊盜罪。│
│    │    │          │            │          │由阿國駕駛│達10餘噸之│宇、阿國共│累犯。處有│
│    │    │          │            │          │648-RA號大│鐵板4塊   │同運往泉源│期徒刑柒月│
│    │    │          │            │          │貨車來吊掛│          │資源回收場│。        │
│    │    │          │            │          │上車      │          │欲變賣予陳│          │
│    │    │          │            │          │          │          │奇能，惟遭│          │
│    │    │          │            │          │          │          │陳奇能所拒│          │
├──┼──┼─────┼──────┼─────┼─────┼─────┼─────┼─────┤
│    │98偵│癸○○    │98年4月中旬 │新竹縣寶山│由己○○以│辛○○所有│得手後先藏│刑法第321 │
│ 四 │4546│己○○    │某日        │鄉○○路  │六角扳手發│揚鐵牌黃綠│放於向不知│條第1 項第│
│    │    │庚○○    │            │146號附近 │動後、由陳│色堆高機一│情之謝武雄│3 款、第4 │
│    │    │阿國      │            │          │柏宇開離現│部        │所借用之苗│款。結夥三│
│    │    │          │            │          │場、再由阿│          │栗縣後龍鎮│人以上攜帶│
│    │    │          │            │          │國以大貨車│          │大山里上大│兇器竊盜罪│
│    │    │          │            │          │拖吊、蔡志│          │山腳69-3號│。累犯。處│
│    │    │          │            │          │強把風（工│          │前空地，後│有期徒刑柒│
│    │    │          │            │          │具未扣案）│          │不知去向  │月。      │
├──┤    ├─────┼──────┼─────┼─────┼─────┼─────┼─────┤
│    │    │癸○○    │98年4月15日 │苗栗縣竹南│由己○○、│戊○○所有│同上      │刑法第321 │
│    │    │己○○    │晚上9時30分 │鎮○○路與│庚○○先後│橘紅色堆高│          │條第1 項第│
│ 五 │    │庚○○    │            │開元路口之│以六角扳手│機一部    │          │3 款、第4 │
│    │    │          │            │獅山釣蝦場│及自備鑰匙│          │          │款。結夥三│
│    │    │          │            │旁        │發動後，由│          │          │人以上攜帶│
│    │    │          │            │          │庚○○開回│          │          │兇器竊盜罪│
│    │    │          │            │          │後龍鎮藏放│          │          │。累犯。處│
│    │    │          │            │          │，癸○○把│          │          │有期徒刑捌│
│    │    │          │            │          │風（工具未│          │          │月。      │
│    │    │          │            │          │扣案）    │          │          │          │
├──┼──┼─────┼──────┼─────┼─────┼─────┼─────┼─────┤
│六  │98偵│己○○    │98年3月29日 │苗栗縣後龍│由己○○徒│丁○○所有│得手後，再│刑法第320 │
│    │4602│          │下午2時30分 │鎮○○○段│手搬運，並│之消防管9 │請不知情之│條第1 項竊│
│    │    │          │            │1998地號工│以W4-9406 │支        │趙守德協助│盜罪。累犯│
│    │    │          │            │地內      │號自小貨車│          │，運往苗栗│。處有期徒│
│    │    │          │            │          │載運      │          │縣後龍鎮龍│刑參月。  │
│    │    │          │            │          │          │          │山路「友誠│          │
│    │    │          │            │          │          │          │資源回收場│          │
│    │    │          │            │          │          │          │」變賣時為│          │
│    │    │          │            │          │          │          │警查獲    │          │
└──┴──┴─────┴──────┴─────┴─────┴─────┴─────┴─────┘

司法院資訊處製作；財團法人民間司法改革基金會備份。
